Inventaris van de archieven van P.A. Diepenhorst [levensjaren 1879-1953]; I.N.Th. Diepenhorst [levensjaren 1907-1976]; enige verwanten, (1801) 1893-1976
Nationaal Archief, Den Haag
- Pieter Arie Diepenhorst (1879-1953), I.
  - Archief, A.
    - Algemeen, 1.
      - Memoires over de periode c. 1888-c. 1943. Getypt. c. 1950 1 pak, 2; 1 pak
    - Openbaar leven, 2.
      - Hoogleraar aan de Vrije Universiteit. 1904-1949, a.
        - Ingekomen brieven, briefkaarten en telegrammen betreffende zijn benoeming en ambtsaanvaarding., 1904; 3; 1 omslag
        - "De klassieke school in de economie", tekst van zijn inaugurele rede, met kranteknipsel houdende recensie. Gedrukt., 1904; 4; 1 deeltje en 1 stuk
        - Ingekomen brieven van mr. L. van Andel te Middelburg betreffende een kerkelijk-juridische procedure inzake de kwestie Netelenbos, met bijlage. Geschreven, gedrukt., 1920 en 1925; 5; 3 stukken
        - Stukken betreffende bestuursaangelegenheden van de Vrije Universiteit., 6-20
          - "Concept-reglement voor de Vrije Universiteit", opgesteld door de directeuren, houdende bepalingen betreffende de organisatie van het bestuur en het onderwijs. Gestencild. 1923, 6; 1 stuk
          - Besluitenlijsten van vergaderingen van directeuren en curatoren. Gestencild. Februari-maart 1923, 7; 2 stukken
          - Verslag van een vergadering van directeuren en curatoren met leden van het locaal Comité Amsterdam. Gestencild. Mei 1923, 8; 1 stuk
          - Verslagen van vergaderingen van afgevaardigden van bestuurscolleges met voorzitters en secretarissen van de provinciale Comité's van de Vrije Universiteit. Gestencild. Februari en juni 1926, 9; 2 stukken
          - Verslag van een vergadering van curatoren, directeuren en senaat betreffende het plan voor een nieuwe faculteit. Gestencild. Juni 1926, 10; 1 stuk
            Zie ook inventarisnummers 7, 14, 16 en 20.
          - Aantekeningen van P.A. Diepenhorst, vermoedelijk betreffende vergaderingen met bestuursleden van de Vrije Universiteit. Z.j., 11; 1 omslag
          - Stukken betreffende de kwestie Geelkerken., 12-20
            Zie ook inventarisnummer 9.
            - Ingekomen brieven van W. ten Have, uitgever te Amsterdam, betreffende diens kwestie met zijn contractant V. Hepp, hoogleraar in de theologie aan de Vrije Universiteit, in samenhang met de uitgave van een brochure over Geelkerken, met bijlagen. Geschreven, getypt. 1925-1926, 12; 3 stukken
            - Ingekomen brief van Th. Heemskerk betreffende de deelname door Diepenhorst aan de kerkdiensten van ds. Geelkerken. 1926, 13; 1 stuk
            - "Open brieven" van Joh.H. Schreuder en andere oud-leerlingen van de Vrije Universiteit en van J.G. Scheurer, aan de directeuren en curatoren betreffende de kwestie Geelkerken en de uitbreidingsplannen van de Vrije Universiteit. Gestencild. 1926 en 1927, 14; 2 stukken
            - Brieven gewisseld met het college van curatoren, met aantekeningen, concept en afschrift. Geschreven, getypt, gestencild. 1926-1927, 15; 1 omslag
            - Ingekomen circulaire van S. de Jong Ezn, secretaris van de kring Rotterdam van de Vereeniging voor Hooger Onderwijs op gereformeerde grondslag, betreffende de kwestie Geelkerken en betreffende de uitbreidingsplannen van de Vrije Universiteit; met bijlage. Gestencild. 1927, 16; 3 stukken
            - Concept van een brief van drie professoren en een lector van de Vrije Universiteit, onder wie Diepenhorst, aan de curatoren, betreffende hun opvatting ten aanzien van art. 2 van de statuten van de Vrije Universiteit. Getypt. 1927, 17; 1 stuk
              Zij waren als lid van de gemeente van ds. Geelkerken of anderszins rechtstreeks betrokken in de kwestie rond diens persoon.
            - Concept-communiqué van H. Colijn betreffende het onderzoek door de directeuren en curatoren naar de houding van de drie professoren en de lector inzake de kwestie Geelkerken. Getypt. Z.j. (c.1927), 18; 1 stuk
              In tweevoud aanwezig.
            - Ingekomen copie van een passage-betreffende het resultaat van het onderzoek naar het standpunt van de drie professoren en de lector inzake de kwestie Geelkerken-uit een door H. Colijn te houden redevoering, met daarop gesteld een begeleidend schrijven ter zake van diens hand. Geschreven, getypt. Z.j. (c.1927), 19; 1 stuk
            - Kranteknipsels betreffende de "toogdag" van de Vrije Universiteit, gehouden in juli 1928 te Middelburg, waarbij de kwestie Geelkerken en de uitbreidingsplannen van de Vrije Universiteit aan de orde waren. 1928, 20; 2 stukken
        - Stukken betreffende studententoneel en studentenverenigingen. Geschreven, gedrukt., 1925, 1930, 1937 en 1952; 21; 1 omslag
        - Stukken betreffende zijn 25-jarig jubileum. Geschreven, gestencild en gedrukt., 1929; 22; 3 stukken
        - "De erepromotie van Z.E. H. Colijn", teksten van toespraken van P.A. Diepenhorst, promotor, en H. Colijn, bij gelegenheid van de verlening van het eredoctoraat in de rechtsgeleerdheid aan laatstgenoemde. Gedrukt., 1930; 23; 1 deeltje
        - Kranteartikelen, verschenen bij gelegenheid van zijn 60e verjaardag., 1938-1939; 24; 2 stukken
        - Tekeningen van J.E. Grootjans en anderen voor de Vrije Universiteits-almanak, betreffende P.A. Diepenhorst en andere professoren., 1941 en Z.j.; 25; 1 omslag
        - Stukken betreffende de door de duitse bezetter in gijzeling genomen Vrije Universiteits-studenten. Getypt, gestencild., 1942-1943; 26; 3 stukken
        - Ingekomen circulaire van J. Oranje, rector magnificus, betreffende een uitnodiging van de "Conference of the Allied Ministers of Education"; met bijlage. Gestencild., 1945; 27; 2 stukken
        - Stukken betreffende zijn rectoraat. Getypt, gedrukt., 1947-1948; 28; 1 omslag
        - Ingekomen brieven en kranteknipsels betreffende zijn 70e verjaardag en 45-jarig ambtsjubileum. Geschreven, getypt, gedrukt., 1948-1949; 29; 1 omslag
        - Stukken betreffende zijn afscheid als hoogleraar. Geschreven, getypt, gedrukt., 1949-1950; 30; 1 omslag
        - Stukken betreffende herdenkingen van zijn hoogleraarschap., 31-33
          - Tijdschrift-afleveringen en kranteknipsels houdende artikelen over P.A. Diepenhorst als hoogleraar. 1953, 31; 1 omslag
            Een deel van deze tekst is, met andere, gebundeld in inventarisnummer 33.
          - Tekst van de rede van H. Dooyeweerd, uitgesproken tijdens de Diepenhorst-herdenking van de juridische faculteit. Getypt. (1953), 32; 1 stuk
            Ook opgenomen in inventarisnummer 33.
          - "In memoriam prof.dr. Pieter Arie Diepenhorst", teksten van herdenkingsreden en -artikelen. Gedrukt. 1953, 33; 1 deeltje
        - Circulaire van L.W.D. Schreuder betreffende het overlijden van P.A. Diepenhorst en de opheffing van de "zaterdagavondsociëteit". Gestencild., 1953; 34; 1 stuk
          P.A. Diepenhorst was voorzitter van de sociëteit.
        - Foto's betreffende zijn hoogleraarschap., 35; 4 stukken
      - Lid van de gemeenteraad van Amsterdam. 1908-1913, 1917-1920, b.
        - Kranteknipsels houdende commentaren op en verslagen van vergaderingen van de gemeenteraad., 1910, 1918-1920; 36; 1 omslag
        - Ingekomen uitnodigingen en menukaarten betreffende diners aan het Koninklijk Hof.Gedrukt., 1910-1912; 37; 1 omslag
        - Circulaire van een groep Amsterdammers, onder wie het gemeenteraadslid P.A. Diepenhorst, houdende waarschuwing tegen het socialisme. Gedrukt., (1918); 38; 1 stuk
        - Fragment-handelingen van vergaderingen van de gemeenteraad. Gedrukt., 1919 en 1920; 39; 1 omslag
        - Ingekomen brief van (A.W.F.) Idenburg betreffende zijn voornemen om als gemeenteraadslid af te treden., 1920; 40; 1 stuk
        - Ingekomen gedicht van A.B.K(leerekooper) betreffende een vrouwelijk gemeenteraadslid; met een toelichting van I.N.Th. Diepenhorst. Geschreven., Z.j.; 41; 2 stukken
      - Lid van de Eerste Kamer. 1920-1946, c.
        - Kranteknipsels betreffende vergaderingen van de Eerste Kamer., 1921-1940; 42; 1 pak
        - Stukken betreffende berichten van verhindering., 1922, 1936 en 1938; 43; 3 stukken
        - Lijst van stijlfouten in een boek over taalbederf, ontvangen van minister H.P. Marchant., 1934; 44; 1 stuk
        - Kranteknipsel betreffende de 34e Conferentie van de Interparlementaire Unie., 1938; 45; 1 stuk
        - Kranteknipsel houdende een artikel over P.A. Diepenhorst als lid van de Eerste Kamer, verschenen ter gelegenheid van zijn 60e verjaardag., 1939; 46; 1 stuk
        - Stukken betreffende de samenstelling van de Tijdelijke Staten-Generaal ingevolge het K.B. van 2 augustus 1945. Gestencild., 47; 2 stukken
        - Ingekomen circulaires en toegangsbewijzen betreffende Verenigde Vergaderingen van de Staten-Generaal en vergaderingen van de Eerste Kamer. Getypt, gedrukt., 1945-1946; 48; 3 stukken
        - Ingekomen brieven betreffende de beëindiging van zijn Eerste-Kamerlidmaatschap. Geschreven, getypt., 1946-1947; 49; 1 omslag
        - Uitnodigingen van het Koninklijk paar tot soirées ten hove. Gedrukt., 1928 en 1930; 50; 2 stukken
        - Foto's en prenten betreffende zijn Eerste-Kamerlidmaatschap., 1926, 1936 en Z.j.; 51; 1 omslag
      - Overige functies en werkzaamheden, d.
        - Stukken betreffende zijn publicistische arbeid., 52-57
          - Kranteknipsels houdende artikelen van zijn hand betreffende diverse politieke en economische onderwerpen. (1904), 1917, 1932 en 1951-1953, 52; 1 omslag
          - Ingekomen brief van (A.W.F.) Idenburg, gouverneur-generaal van Nederlands-Indië, betreffende een artikel in "De Rotterdammer" inzake diens ambtstermijn. 1913, 53; 1 stuk
            P.A. Diepenhorst was toen hoofdredacteur van "De Rotterdammer".
          - Prent van J. Braakensiek betreffende de verwerping van de "eedswet" door de Eerste Kamer. 1915, 54; 1 stuk
          - "Wereldkroniek", 27e jaargang, nummer 29, gewijd aan het eerste Nederlandsche Journalistiek Congres, met o.a. een korte bijdrage van de hand van P.A. Diepenhorst. Gedrukt. 1920, 55; 1 stuk
          - Ingekomen briefkaarten van H. Bavinck en (H.) Kuyper, en kranteknipsels, houdende reacties op enkele van zijn publicaties. Geschreven, gedrukt. 1907, (1920) en 1931-1952, 56; 1 omslag
          - Ingekomen brieven van N.V. G.J.A. Ruys uitgeversmaatschappij en circulaire betreffende de uitgave van enkele van zijn boeken, met bijlage. Geschreven, getypt. 1944-1951, 57; 1 omslag
        - Stukken betreffende zijn aktiviteiten in de Anti-Revolutionaire Partij., 58-64
          - Ingekomen briefkaarten van A. Kuyper. 1904-1907, 1915, 1918 en Z.j., 58; 1 omslag
          - Kranteknipsels houdende verslagen van spreekbeurten. 1904 en 1935, 59; 3 stukken
          - Stukken betreffende verkiezingen en betreffende zijn kandidatuur voor verschillende politieke functies. Gedrukt. 1907, 1918, 1923 en 1928, 60; 4 stukken
          - Programma van de nationale betoging van 23 november 1918, met desbetreffende kranteknipsels houdende de tekst van de door P.A. Diepenhorst uitgesproken rede. Gedrukt. 1918, 61; 2 stukken
          - "De Standaard" van 11 maart 1919 houdende een verslag van een deel van het tweede Christelijk Sociaal Congres. 1919, 62; 1 stuk
          - Kranteknipsels houdende artikelen over zijn rol binnen de A.R.P., verschenen ter gelegenheid van zijn 60e en 70e verjaardag. 1939 en 1949, 63; 2 stukken
          - Foto's betreffende A.R.-partijgebeurtenissen. 1916, 1920, 1926 en 1934, 64; 1 omslag
        - Uittreksels uit de notulen van de buitengewone zittingen van 22 en 29 juni 1920 der Provinciale Staten van Noord-Holland, houdende redevoeringen van P.A. Diepenhorst. Getypt., 65; 2 stukken in 1 omslag
          Diepenhorst was lid van de Provinciale Staten van 1917-1921.
        - Stukken betreffende zijn bemoeienis met landbouwaangelegenheden., 66-70
          - Uitnodiging voor een receptie van de Franse delegatie van de 8e Algemene Vergadering van het Internationaal Instituut voor de Landbouw te Parijs. Gedrukt. 1926, 66; 1 stuk
          - Ingekomen brief van de ministers van Economische Zaken en Arbeid en van Justitie betreffende zijn benoeming tot commandeur in de orde van Oranje Nassau, geschied naar aanleiding van zijn werkzaamheden in de Staatscommissie voor de Landbouw. Getypt. 1932, 67; 1 stuk
          - Stukken betreffende het al of niet medewerken van de Nederlandse Christelijke Boeren- en Tuindersbond (NCBTB) aan de emigratie van agrarische arbeidskrachten naar Oost-Europa. Geschreven, getypt. 1941, 68; 1 omslag
            P.A. Diepenhorst was van 1918 tot 1953 voorzitter, later ere-voorzitter, van de NCBTB.
          - Ingekomen brief van Joh. Verkuyl betreffende de Christelijke Landbouwschool te Hoofddorp. 1946, 69; 1 stuk
          - Ingekomen brief van B.W. Biesheuvel, secretaris van de Nederlandse Christelijke Boeren- en Tuindersbond betreffende de toespraak van P.A. Diepenhorst tijdens een bondsdag. Getypt. 1952, 70; 1 stuk
        - Ingekomen brieven betreffende zijn lidmaatschap van examencommissies voor het Middelbaar Onderwijs en het Instituut van Accountants. Getypt., 1942, 1949-1950; 71; 3 stukken
        - Ingekomen stukken betreffende zijn lidmaatschap van de Commissie van Advies voor de Dienst der Belastingen. Getypt., 1943-1944; 72; 2 stukken
        - Foto's betreffende diverse werkzaamheden van P.A. Diepenhorst., 1921, 1953 en Z.j.; 73; 1 omslag
    - Particulier leven, 3.
      - Stukken betreffende zijn opleiding., 74-77
        - Cijferlijsten betreffende zijn studie aan het Gereformeerd Gymnasium te Amsterdam. 1893 en Z.j., 74; 2 stukken
        - Stukken betreffende zijn studie en promotie aan de Gemeentelijke Universiteit van Amsterdam. Geschreven, gedrukt. 1900 en 1927, 75; 1 omslag
        - Stukken betreffende zijn studie en promotie aan de Vrije Universiteit, Geschreven, getypt. (1897) en 1904, 76; 1 pak
        - Doctorsbul. 1904, 77; 1 stuk
      - Verslagen van vakantiereizen van P.A. Diepenhorst en zijn echtgenote. Geschreven, getypt., 1903-1952; 78-79; 2 pakken
        - 1903-1932, 78
        - 1933-1952, 79
      - Kennisgeving van het huwelijk van P.A. Diepenhorst en A.C. de Gaay Fortman, en tekst van de rede bij die gelegenheid uitgesproken door N.A. de Gaay Fortman. Gedrukt., 1905; 80; 1 katern en 1 stuk
      - Trouwboekje van Pieter Arie Diepenhorst en Adriana Cornelia de Gaay Fortman, 1905; met aantekeningen betreffende voor- en nageslacht, z.j. (1907); 81; 1 deeltje
      - Ingekomen brieven van zijn schoonouders N.A. de Gaay Fortman-Kocken., 1905-1925; 82; 1 pak
      - Ingekomen brieven van zijn zoon I.N.Th. Diepenhorst en zijn schoondochter A. Diepenhorst-Schütte., 1914-1952; 83; 1 pak
      - Ingekomen brieven en briefkaarten van verdere verwanten en van vrienden., 1916, 1925 en z.j. (c. 1943); 84; 1 omslag
      - Bonboekje van de levensmiddelendistributie der gemeente Amsterdam., (1917); 85; 1 deeltje
      - Ingekomen stukken betreffende de genealogie van de familie Diepenhorst. Geschreven, getypt, gedrukt., 1938, 1947 en Z.j.; 86; 1 omslag
      - Ingekomen brief van E.H. Dik, kleermaker te Amsterdam, betreffende een burgemeesterscostuum voor I.N.Th. Diepenhorst. Getypt., 1939; 87; 1 stuk
      - Kranteknipsels betreffende het overlijden van zijn vriend en politieke geestverwant H.W. van Marle., 1941; 88; 1 omslag
      - Stukken betreffende de bezettingstijd., 89-95
        - Akte waarbij P.A. Diepenhorst als zijn zaakwaarnemers aanstelt A.C. Diepenhorst-de Gaay Fortman, H.H. Sillevis Smitt en I.A. Diepenhorst. Getypt. 1941, 89; 1 stuk
        - Formulieren betreffende de aanvraag van vrijstelling van de inlevering van metalen, met aantekening. Geschreven, gedrukt. 1941, 90; 4 stukken
        - Medische verklaringen van R. Kramer en C.J. Honig, artsen, betreffende P.A. Diepenhorst. 1942, 1944, 91; 2 stukken
          De eerste is vermoedelijk afgegeven met het oog op zijn mogelijke internering door de bezetter.
        - Verplaatsings- en verblijfsvergunningen van de "Reichskommissar für die Provinz Gelderland" en van het "Militair Gezag", afgegeven in verband met zijn verhuizing naar Epe; met doktersverklaring. Geschreven, getypt, gedrukt. 1943-1945, 92; 1 omslag
        - Ingekomen circulaires betreffende in Duitsland omgekomen Nederlanders. Gedrukt. 1945, 93; 1 omslag
        - Ingekomen circulaire van de diaconie der Gereformeerde Kerk in Hersteld Verband te Amsterdam-Zuid betreffende een voedselinzameling. Gestencild. 1945, 94; 1 stuk
        - Concept van een "oorkonde"voor de heer Onstein, hoofd van een lagere school te Amsterdam, opgesteld door P.A. Diepenhorst namens (groot-)ouders van leerlingen. Geschreven. (1945), 95; 1 stuk
          Zijn kleindochter Ankie was leerlinge aan deze school.
      - Kranteknipsels betreffende een inbraak in zijn woning te Amsterdam., Z.j.; 96; 4 stukken
      - Akte van verklaring door C. Lind en Zn.,bankiers, betreffende de overname van zijn bankbiljetten. Getypt., 1945; 97; 1 stuk
      - Minuut van uitgaande brief aan N.N. betreffende zijn houding ten opzichte van de Nederlandse Hervormde Kerk., 1946; 98; 1 stuk
      - Brieven en distributiebonnen, ingekomen ter gelegenheid van zijn 70e verjaardag., 1949; 99; 1 omslag
      - Stukken betreffende de verkoop van zijn bibliotheek, waarbij gevoegd het "ex-libris" van P.A. Diepenhorst., 1952; 100; 1 omslag
      - Stukken betreffende zijn overlijden., 101-104
        - Rouwcirculaires en ingekomen condoleancebrieven en telegrammen. 1953, 101; 1 pak
        - Ingekomen brief van W.C.F. Scheps, redacteur van "De Rotterdammer" betreffende krantepublicaties naar aanleiding van zijn overlijden, met bijlagen. Getypt, gedrukt. 1953, 102; 1 omslag
        - Condoleanceregister. 1953, 103; 1 band
        - Teksten van toespraken gehouden bij zijn begrafenis door I.A. Diepenhorst, G.J. Sizoo, W.J.A. Kernkamp en I.N.Th. Diepenhorst. Getypt, geschreven. 1953, 104; 1 omslag
          Deze teksten zijn opgenomen in de herdenkingsbundel. Zie inventarisnummer 33.
      - Foto's betreffende zijn particulier leven en zijn familie., 105; 1 omslag
  - Documentatie, B.
    - "Uit tijden van Oorlogswinst", satirische teksten en prenten van respectievelijk J. Feith en Siegfr. Granaat betreffende de O.W.-ers uit de Eerste Wereldoorlog. Gedrukt., Z.j.; 106; 1 deel
    - Prenten en foto's betreffende de Eerste Wereldoorlog. Gedrukt., 1918-1919 en Z.j.; 107; 1 omslag
    - Lijst houdende uitslagen van de gemeenteraadverkiezing van Amsterdam. Gedrukt., 1921; 108; 1 stuk
    - Stukken betreffende de Tweede Wereldoorlog., 109-112
      - Afschrift van een brief van Leen te Dyon aan diens vader betreffende zijn ter dood veroordeling en aanstaande executie. Getypt. 1942, 109; 1 stuk
      - Rondzendbrieven van kerkelijke autoriteiten aan parochies en gemeenten betreffende de houding van de kerken ten opzichte van de bezetter. Getypt. 1943, 110; 2 stukken
      - Pamfletten houdende oproepen tot boycot van verschillende maatregelen van de bezetter. Gedrukt. 1942, 111; 2 stukken
      - Stukken betreffende de dodenherdenking en de viering van de bevrijding. Gedrukt. 1945, 112; 1 omslag
- Adriana Cornelia Diepenhorst-de Gaay Fortman (1880-1958), II.
  - Openbaar leven, A.
    - Stukken betreffende haar activiteiten in vrouwenorganisaties., 113-117
      - Teksten van lezingen van haar hand en stuk houdende verslagen en aantekeningen betreffende een vrouwengezelschap ("A.B.G."). (c.1905-1910), 1913 en Z.j., 113; 4 deeltjes in 1 omslag
      - Brochure en knipsels houdende artikelen van haar hand betreffende de Nederlandsche Christen-Vrouwenbond. Getypt, gedrukt. 1920 en 1923-1924, 114; 1 omslag
      - Tekst van een toespraak door haar gehouden namens een dames-comité bij het vertrek van de zendeling Bielke. Getypt. 1931, 115; 1 stuk
      - Stukken betreffende artikelen van haar hand voor het tijdschrift van de Nederlandsche Christen-Vrouwenbond. Geschreven, getypt. 1940-1941, 116; 1 omslag
      - Teksten van toespraken door haar gehouden en knipsels, betreffende de "Nederlandsche Vereniging ter behartiging van de belangen der Jonge Meisjes (Union)". Getypt, gedrukt. 1939, 1941, 1949 en 1954, 117; 1 omslag
    - "Stemmen des Tijds", 21e jaargang, nummer 8, houdende o.a. artikelen van A.C. Diepenhorst-de Gaay Fortman en van P.A. Diepenhorst. Gedrukt., 1933; 118; 1 deeltje
    - "De Barmhartigheid", maandblad van de Johannesstichting, 36e jaargang, nummer 5, gewijd aan het 50-jarig bestaan' van de stichting, houdende o.a. een bijdrage van A.C. Diepenhorst-de Gaay Fortman. Gedrukt., 1937; 119; 1 deeltje
    - Stukken betreffende de "Vereniging tot Christelijk hulpbetoon aan blinden" en het blindentehuis "Sonneheerdt", en betreffende de haar wegens haar werk voor deze organisaties toegekende onderscheiding in de orde van Oranje-Nassau. Getypt, gedrukt., 1951 en 1954; 120; 1 omslag
  - Particulier leven, B.
    - Ingekomen brieven van haar ouders N.A. de Gaay Fortman en Th. Kocken., 1904-1945; 121; 1 omslag
    - Ingekomen briefkaarten van haar echtgenoot P.A. Diepenhorst., 1926; 122; 1 omslag
    - Ingekomen brieven van haar zoon I.N.Th. Diepenhorst., 1953-1954; 123; 3 stukken
    - Ingekomen brieven van verdere verwanten, vrienden en kennissen. Geschreven, getypt., 1905-1953; 124; 1 omslag
    - Concept-kennisgeving betreffende de geboorte van haar zoon en lijst van adressen., (1907); 125; 1 stuk
    - Dagboeken en plakboeken over de periode mei 1940-juli 1943, met bijlagen. Geschreven, getypt, gedrukt., 1940-1943; 126; 2 deeltjes in 1 omslag
    - Gedichten over bijbelse onderwerpen., Z.j.; 127; 2 stukken
    - Foto van de Koninklijke familie met gezelschap, waaronder A.C. Diepenhorst-de Gaay Fortman, genomen bij een bezoek aan de Stadsschouwburg te Amsterdam. C., 1937; 128; 1 stuk
    - Stukken betreffende haar overlijden., 1958; 129; 1 pak
- Isaac Nicolaas Theodoor Diepenhorst (1907-1976), III.
  - Archief, A.
    - Algemeen, 1.
      - Ingekomen brieven en briefkaarten en minuten van uitgaande brieven. Geschreven, getypt., 1916-1975; 130-133; 4 omslagen
        - 1916-1937, 130
        - 1939-1945, 131
        - 1948-1961, 132
        - 1963-1975, 133
      - Dagboeken., 1919-1975; 134-159; 17 delen en 9 pakken
        - 1919 december 8 - 1920 maart 23, 134; 1 deel
        - 1928 juli 11 - 1930 november 13, 135; 1 deel
        - 1932 - 1938 december 20, 136; 1 deel
        - 1938 december 21 - 1939, 137; 1 deel
        - 1940 - 1941 maart 21, 138; 1 deel
        - 1941 maart 22 - 1942 november 16, 139; 1 deel
        - 1942 november 17 - 1945 mei 10, 140; 1 deel
        - 1945 mei 11 - 1947 januari 20, 141; 1 deel
        - 1947 januari 21 - 1949 juni 14, 142; 1 deel
        - 1949 juni 15 - 1951 april 20, 143; 1 deel
        - 1951 april 21 - 1953 maart, 144; 1 deel
        - 1953 april - 1953 november, 145; 1 deel
        - 1954 januari 3 - 1954 december 8, 146; 1 pak
        - 1955 - 1956 september 15, 147; 1 deel
        - 1956 september 16 - 1958 november 9, 148; 1 deel
        - 1958 november 10 - 1960 mei 7, 149; 1 deel
        - 1960 mei 8 - 1962 augustus 9, 150; 1 deel
        - 1962 augustus 10 - 1964 februari 14, 151; 1 deel
        - 1964 april 13 - 1966 januari 1, 152; 1 pak
        - 1966 januari 1 (vervolg) - 1967 maart 17, 153; 1 pak
        - 1967 april 27 - 1967 december 9, 154; 1 pak
        - 1967 december 10 - 1969 januari 3, 155; 1 pak
        - 1967 januari 3 - 1969 december, 156; 1 pak
        - 1970 - 1971 april 17, 157; 1 pak
        - 1971 april 18 - 1972 oktober 16, 158; 1 pak
        - 1972 oktober 17 - 1975 maart, 159; 1 pak
      - Aantekeningen voor en bijlagen bij de dagboeken. Geschreven, getypt, gedrukt., 1932-1974; 160-174; 1 geluidsband en 15 omslagen
        - Bij inventarisnummers 135 en 136. (c. 1931)-1938, 160
        - Bij inventarisnummers 138 en 139. 1939-1941, 161
        - Bij inventarisnummer 140. 1943-1945 april, 162
        - Bij inventarisnummer 141. 1945 juni-1946, 163